Inventaris van het archief van het Rijksbureau voor de Voorbereiding van de Voedselvoorziening in Oorlogstijd, (1936) 1937-1940
Nationaal Archief, Den Haag
- Stukken van algemene aard, A.
  - Instelling en organisatie, 1937-1940; 1-5; 5 omslagen
    - Stukken betreffende de instelling van de Afdeling Vis van het Rijksbureau ter Voorbereiding van de Voedselvoorziening in Oorlogstijd en benoeming van C. Oud tot leider. 1938, 4
    - Stukken betreffende de splitsing van de Afdeling Granen van het Rijksbureau ter Voorbereiding van de Voedselvoorziening in Oorlogstijd in de Afdeling Granen, de Afdeling Bloem en Meel en de Afdeling Aardappelmeer. 1939, 5
  - Verslagen van de werkzaamheden, 1937-1940; 6-16
    - Jaar- en maandverslagen 1937-1939, 6-7; 2 omslagen
      - Jaarrapporten van de werkzaamheden van het Rijksbureau ter Voorbereiding van de Voedselvoorziening in Oorlogstijd van 1 april 1937-30 april 1939. 1937-1939, 6
      - Maandverslagen van het Rijksbureau ter Voorbereiding van de Voedselvoorziening in Oorlogstijd; nos. 1-25 1937-1939, 7
        de nos. 2-8 ontbreken
    - Weekverslagen 1937-1940, 8-14; 7 omslagen
      - Afdeling Granen 1937-1939, 8
      - Afdeling Vetten 1937-1938, 9
      - Afdeling Distributie 1938-1939, 10
      - Afdeling Vlees 1937-1939, 11
      - Afdeling Secretariaat; 1938-1939, 12
        nos. 13-55
      - Afdeling Kunstmest 1939, 13
      - Bureau Ontruiming 1940, 14
    - Dagbulletins 1939-1940, 15-16; 2 omslagen
      - nos. 1-82 1939, 15
      - nos. 83-141 1940, 16
        No. 119 ontbreekt
  - Verslagen van vergaderingen, 1937-1940; 17-21; 5 omslagen
    - Agenda's, notulen en bijlagen bij de agenda's van de vergaderingen van de leiding gevende personen bij de organisatie van de voedselvoorziening nos. 1-9. 1937, 17
    - nos. 10-20 1938-1939, 18
    - Verslagen van de secretariaatsbesprekingen nos. 37-43 1939-1940, 19
      Andere exemplaren zijn niet aangetroffen
    - Verslagen van diverse besprekingen, gehouden op de Afdeling Granen van het Rijksbureau voor de Voedselvoorziening 1937-1940, 20
    - Verslagen van besprekingen met diverse personen en instanties betreffende de voorbereiding van de voedselvoorziening in oorlogstijd 1937-1940, 21
  - Agenda's van de ingekomen en verzonden stukken, 1937-1940; 22-28; 7 delen
    - nos. 100-1705 1937-1938, 22
    - nos. 1706-2696 1938, 23
    - nos. 2697-3686 1938-1939, 24
    - nos. 3687-5566 1939, 25
      De nummers 4100-4999 zijn niet gebruikt
    - 5567-6273 1939, 26
    - 6274-7414 1939, 27
    - Agenda's van de ingekomen en verzonden stukken betreffende stukken van de Commissie voor Economische Verdedigingsvoorbereiding (C.E.V.V.) nos. 100-696 1936-1939, 28
      Zie de inv. nos. 29-49
- Stukken van bijzondere aard, B.
  - Stukken betreffende de voorbereiding van de economische verdediging van de economische verdediging, 1936-1940; 29-30; 2 omslagen
    - Stukken betreffende de doelstelling, de organisatie, de samenwerking en de werkwijze van de organen, welke verband houden met de economische verdedigingsvoorbereiding van de Nederlandse volkshuishouding; behandeling in de Staten-Generaal van de daarmede verband houdende wetsontwerpen en tweede nota hieromtrent aan de Staten-Generaal 1936-1940, 29
    - Stukken betreffende de Ministeriële Commissie voor Defensie-aangelegenheden 1937-1939, 30
  - Stukken betreffende de Commissie voor de economische verdediging, 1936-1940; 31-45; 15 omslagen
    - Stukken betreffende de benoeming van de leden en de samenstelling van de Commissie voor de Economische Verdedigingsvoorbereiding en van de door haar ingestelde Werkcommissies 1936-1939, 31
    - Verslagen van de werkzaamheden van de Commissie voor de Economische Verdedigingsvoorbereiding 1937-1940, 32
    - Stukken betreffende de Sub-commissie voor het urgentievraagstuk van de Commissie voor de Economische Verdedigingsvoorbereiding 1938-1939, 33
    - Verslagen van de vergaderingen van de Commissie voor de Economische Verdedigingsvoorbereiding 1936, 34
    - 1937, 35
    - 1938, 36
    - 1939, 37
    - 1940, 38
    - Rapporten van de Commissie voor de Economische Verdedigingsvoorbereiding 1938, 39
    - 1939, 40
    - 1940, 41
    - Overige van de Commissie voor de Economische Verdedigingsvoorbereiding ingekomen en aan haar verzonden stukken 1937, 42
    - 1938, 43
    - 1939, 44
    - 1940, 45
  - Stukken betreffende andere organisaties op het gebied van de Economische Verdediging, 1937-1940; 46-49; 4 omslagen
    - Maandverslagen van het Bureau Verdedigingsvoorbereiding van de Afdeling Handel en Nijverheid van het Ministerie van Economische Zaken 1937-1939, 46
    - Verslagen van het Regeringscommissariaat Industriële Verdedigingsvoorbereiding van het Departement van Defensie 1938, 47
    - 1939, 48
    - 1940, 49
  - Stukken betreffende de Provinciale Adviseurs c.q. Provinciale Voedselcommissarissen en P.B.H.'s, 1938-1940; 50-54; 5 omslagen
    - Stukken betreffende de taak van de Provinciale Adviseurs en instructie voor hun personeel in de betrokken provincies 1937-1939, 50
    - Stukken betreffende de benoeming van de Provinciale Voedselcommissarissen en hun plaatsvervangers 1939-1940, 51
      Zie Bijlage III
    - Instructie voor de Provinciale Voedselcommissarissen ten aanzien van: 1939-1940, 52
      I landbouwinventarisatie
      II inventarisatie buiten de landbouw
      III veevoederdistributie
      IV dorsregeling
      V veevoederfabricage
      VI vervoerverbod voor tarwe VII gebruik en de vernietiging van formulieren VIII afleveren en het vervoer van bij K.B. aan te wijzen crisisprodukten
      IX plaatselijke bureauhouders X bijzondere instructies voor de provincies Gelderland, Overijssel, Utrecht en Noord-Brabant
      XI financiële aangelegenheden
      XII voorlopige vervoersregeling XIII eigen behoud van zelfverbouwde produkten
      XIV zaaizaadregeling
      XV perspublicaties XVI innemen van tarwe, rogge, gerst en haver
      XVII huren van panden en localiteiten
      XVIII aanvulling van de voorraad bakrogge
      XIX kunstmestvoorziening XX aanvulling van grondstoffen voor de mengbedrijven
      XXI taak van de vermeerderingsbedrijven
      XXII plombes en de zakken voor monsters XXIII hooilevering ten behoeve van het Departement van Defensie XXIV overname van in beslag genomen goederen
      XXV hamsterverbod van petroleum
      XXVI wol
      XXVII afvallen en afwijkende partijen
      XXVIII controlemaatregelen
      XXIX vervoer en afleveren van graanstro
      De aanduiding met de Romeinse cijfers is tijdens de registratuurperiode ontstaan en aangegeven op de scheidingsstroken in de omslag
    - Agenda's en notulen van de vergaderingen en besprekingen met de Provinciale Adviseurs c.q. de Provinciale Voedselcommissarissen 1938-1939, 53
    - Stukken betreffende de benoeming van de Plaatselijke Bureauhouders voor de voedselvoorziening (P.B.H.'s) 1939, 54
  - Stukken betreffende diverse Commissies, 1938-1940; 55-61; 7 omslagen
    - Stukken betreffende de Commissie voor de Bloemverwerkende Industrie in tijden van mobilisatie of oorlog 1938-1939, 55
    - Stukken betreffende de Technische Molenaarscommissie 1939, 56
    - Stukken betreffende de Commissie voor het vervoer van suikerbieten 1939, 57
    - Stukken betreffende de Commissie voor de inschakeling van het bedrijfsleven bij de economische defensie 1939, 58
    - Stukken betreffende de Commissie voor het goed houden van levensmiddelen (Regeneratiecommissie/Menucommissie) 1939-1940, 59
    - Stukken betreffende de Commissie voor de blikvoorziening 1940, 60
    - Stukken betreffende de Contactcommissie voor de Bakkerij en de omvorming tot Algemene Bakkerscommissie 1938-1940, 61
  - Stukken betreffende de controle op de maatregelen ten aanzien van de voedselvoorziening, 1938-1939; 62-63; 2 omslagen
    - Stukken betreffende de organisatie van de controle op de maatregelen ten aanzien van de voedselvoorziening bij mobilisatie 1938-1939, 62
    - Stukken betreffende het aantrekken en bezoldigen van het benodigde personeel 1939, 63
  - Stukken betreffende de voorraadvorming, de opslag, en de distributie van levensmiddelen, 1936-1940; 64-96; 32 omslagen 1 deel
    - Rapport betreffende het "Onderzoek naar het verbruik, de voorraden en de aanvoer van vlees te 's-Gravenhage" 1938, 64
    - Stukken betreffende specerijen 1938, 65
    - Stukken betreffende vragen van het lid van de Tweede Kamer, dr. S.E.B. Bierema inzake de vorming van voedselvoorraden voor de defensie 1938, 66
    - Stukken betreffende de aankopen in het buitenland en regeling van de verhouding tussen Hoofdintendance en Rijksbureau voor de Voedselvoorziening 1938, 67
    - Stukken betreffende de afvoer van voedselvoorraden bij dreigend oorlogsgevaar 1937-1938, 68
    - stukken betreffende de vetvoorziening 1938, 69
    - Rapport betreffende de zetmeelpositie in Nederland 1938, 70
    - Stukken betreffende de visvoorziening 1937-1939, 71
    - Stukken betreffende het rapport van de arts R.N.M. Eykel inzake "De Voedselvoorziening van het Nederlandse Volk in Mobilisatietijd" 1938-1939, 72
      R.N.M. Eykel was Geneeskundig en Pharmaceutisch Hoofdinspecteur van de Volksgezondheid
    - Afdruk van een rede van ir. S.L. Louwes betreffende "Onze Voedselvoorziening in Oorlogstijd" 1939, 73
    - Stukken betreffende de aardappelvoorziening 1938-1939, 74
    - Documentatie betreffende de distributie van voedingsmiddelen voor mens en dier gedurende de oorlog van 1914-1918 1937-1938, 75
    - Stukken betreffende de voeding van zuigelingen 1939, 76
    - Stukken betreffende de voedselvoorziening van Amsterdam 1936-1939, 77
    - Stukken betreffende de bescherming van voedselvoorraden en vee tegen luchtaanvallen en tegen het gebruik van strijdgas 1937-1939, 78
    - Stukken betreffende de zuivelvoorziening 1939, 79
    - Stukken betreffende mobilisatieplannen ten aanzien van de voedselvoorziening 1938-1939, 80
    - Stukken betreffende urgentieprogramma's ten aanzien van de voedselvoorziening 1937-1939, 81
    - Stukken betreffende maatregelen ten aanzien van de voedselvoorziening in verband met de mobilisatie 1939, 82
    - Stukken betreffende ritueel voedsel 1937-1939, 83
    - Stukken betreffende de instelling van een Centrale Levensmiddelenraad 1939-1940, 84
    - Stukken betreffende de voorbereiding van de distributie van levensmiddelen o.a. het invoeren van een distributiestamkaart als grondslag voor de distributie van voedsel 1937-1939, 85
    - Stukken betreffende de distributie van kunstmest 1939, 86
    - Stukken betreffende de distributie van 1937-1940 veevoeder, 87
    - Stukken betreffende wijziging van de Distributiewet 1939, 88
      1940
    - Overzicht van de rantsoenering in diverse landen 1939-1940, 89
    - Stukken betreffende de organisatie van de opslag van voedselvoorraden 1937-1940, 90
    - Stukken betreffende de voedselvoorziening voor de bewoners van gestichten 1940, 91
    - Stukken betreffende de voedselvoorziening van de Vesting Holland 1938-1940, 92
    - Stukken betreffende de voorraadvorming van broodtarwe, stremsel en voedergranen 1936-1937, 93
    - 1938, 94
    - 1939-1940, 95
    - Verslagen van de bespreking betreffende de voorraadvorming van broodtarwe, stremsel en voedergranen 1938-1939, 96
  - Overige stukken, 1936-1940; 97-119; 24 omslagen
    - Stukken betreffende de tabaksindustrie 1937, 97
    - Stukken betreffende de produkten van de chemische industrie 1938, 98
    - Stukken betreffende de Wet Burgerlijke Dienstplicht 1938, 99
    - Stukken betreffende wettelijke maatregelen ten aanzien van de uitvoermonopolies en instellingen van een uitvoermonopolie van granen, derivaten van granen en rijst. 1937-1938, 100
    - Stukken betreffende de wettelijke maatregelen ten aanzien van de uitvoerverboden 1937-1939, 101
    - Stukken betreffende het onderwerp van wet,houdende machtiging tot het treffen van maatregelen in de huidige omstandigheden ter bescherming van de belangen van de staat 1939, 102
    - Stukken betreffende het verbod van aflevering en vervoer van z.g. "crisisprodukten" 1939, 103
    - Stukken betreffende de samenwerking tussen Nederland en het voormalige Nederlands Oost Indië ten aanzien van de verdediging 1938-1939, 104
    - Stukken betreffende de invoering van identiteitskaarten 1936-1939, 105
    - Stukken betreffende de organisatie van het vervoer in tijden van mobilisatie 1937-1939, 106
    - Stukken betreffende de voorziening met vloeibare brand- en bedrijfsstoffen 1937-1939, 107
    - Stukken betreffende de organisatie van de militaire defensie 1939, 108
    - Stukken betreffende de beantwoording van de gestelde vragen op de door de Ministerie van Economische Zaken gehouden persconferentie inzake de economische verdedigingsmaatregelen 1939, 109
    - Stukken betreffende wijziging van de Landbouwcrisiswet 1933 ten behoeve van de voorbereiding van de voedselvoorziening 1939, 110
    - Stukken betreffende de evacuatie van de bevolking en van het vee uit van militair oogpunt belangrijke gebieden 1939-1940, 111
    - Stukken betreffende de politie van het molenaarsbedrijf 1940, 112
    - Stukken betreffende leveranties aan het Duitse leger 1940, 113
    - Stukken betreffende de behandeling van nieuwe projecten in verband met ten gevolge van de oorlog en bezetting gewijzigde omstandigheden 1940, 114
    - Stukken betreffende de procedure bij de behandeling van klachten, ingediend bij de Duitse bezettingsautoriteiten 1940, 115
    - Stukken betreffende het beschikbaar stellen van legerpaarden voor de landbouw 1940, 116
    - Stukken betreffende de regeling van de prijzen 1937-1940, 117
    - Stukken betreffende de te volgen procedure bij de behandeling van correspondentie met de Duitse bezettingsautoriteiten 1940, 118
    - Stukken betreffende de voorbereiding van de Centrale Keukens voor de voedselvoorziening van de bevolking 1940, 119